【裁判字號】    92,訴,5130
【裁判日期】    921226
【裁判案由】    侵權行為損害賠償
【裁判全文】
臺灣臺北地方法院民事判決                        九十二年度訴字第五一三０號
    原      告  甲○○○  台北縣中和市○○路○段三一二巷五十一號
    被      告  乙○○    台北市○○路○段一五○巷五六之七四號
右當事人間侵權行為損害賠償事件，本院於中華民國九十二年十二月十九日言詞辯論
終結，判決如下：
    主  文
被告應給付原告新台幣參拾參萬貳仟肆佰貳拾捌元及自民國九十二年四月四日起至清
償之日止按年息百分之五計算之利息。
原告其餘之訴駁回。
訴訟費用由被告負擔二分之一，餘由原告負擔。
本判決原告勝訴部分得假執行。
原告其餘假執行之聲請駁回。
    事實及理由
一、原告起訴主張：被告於民國九十一年七月三十日上午六時許，駕駛車號ＢＶ－１
    ８３５號自用小貨車，沿台北市○○路由東往西方向行駛，途經上開道路二段三
    四六巷，原應注意轉彎車應暫停讓直行車先行，並應注意車前狀況，隨時採取必
    要之安全措施，且依當時路面之情形，亦非不能注意，竟疏未注意適有原告騎乘
    車號：ＢＤＭ－３５１號機車沿八德路由西向東直行即將進入交叉路口，貿然左
    轉，被告所駕駛之自用小貨車車頭，撞擊原告所騎乘之機車車頭，使原告人車倒
    地並受有左脛骨、腓骨骨折等傷害，經手術治療後，仍不良於行而需長期復健。
    被告前揭過失傷害案件經台灣台北地方法院檢察署以九十一年度偵字第二三一八
    一號聲請簡易判決處刑、復經台灣台北地方法院以九十一年度北交簡字第四○一
    七號判決處被告拘役四十日確定，爰依民法第一百八十四條第一項前段、第一百
    九十三條第一項、第一百九十五條第一項請求被告應負損害賠償責任，賠償之金
    額計算如下：(一)醫療費用部分：包括住院費、掛號費、證書費、醫藥費共計新台
    幣（下同）九千六百二十八元。(二)看護費部分：自九十一年九月十八日起至九十
    一年九月二十六日止僱請看護工在醫院照顧原告，共計花費一萬六千元。(三)工作
    損失部份：請求十五萬六千八百元。原告於中華航空員工餐廳上班，每月薪資約
    二萬八千元，自九十一年七月三十日起至九十二年一月二十二日止期間均無法工
    作。(四)精神慰撫金：請求五十萬元。原告出入醫院不下數十次，精神及肉體受有
    極大之痛苦，爰請求精神慰撫金五十萬元顯屬正當，以上(一)至(四)金額總計為六十
    八萬二千四百二十八元，為此請求被告應給付原告六十八萬二千四百二十八元，
    及自九十二年四月四日起至清償之日止按年息百分之五計算之利息，願供擔保請
    准宣告假執行，並提出台北市政府警察局交通警察大隊交通事故肇事原因初步分
    析研判表、基督教復臨安息日會台安醫院（下稱台安醫院）診斷證明書、台安醫
    院醫療費用收據、看護費用收據、薪資證明書、停職證明書等影本為證。
二、被告未於言詞辯論期日到場，亦未提出準備書狀作何聲明或陳述。
三、本件被告，未於言詞辯論期日到場，核無民事訴訟法第三百八十六條各款所列情
    形，爰依原告之聲請，由其一造辯論而為判決。
四、查原告主張被告於九十一年七月三十日上午六時許，駕駛車號ＢＶ－１８３５號
    自用小貨車，沿台北市○○路由東往西方向行駛，途經上開路二段三四六巷時，
    原應注意轉彎車應暫停讓直行車先行，並應注意車前狀況，隨時採取必要之安全
    措施，且依當時路面之情形，亦非不能注意，竟疏未注意適有原告騎乘車號：Ｂ
    ＤＭ－３５１號機車沿八德路由西向東直行即將進入交叉路口，貿然左轉，被告
    所駕駛之自用小貨車車頭，撞擊原告所騎乘之機車車頭，使原告人車倒地並受有
    左脛骨、腓骨骨折等傷害之事實，業據原告提出與其所述相符之台北市政府警察
    局交通警察大隊交通事故肇事原因初步分析研判表、診斷證明書等影本為證，而
    被告前開行為，業經本院以九十一年度北交簡字第四○一七號刑事判決有罪確定
    ，有前開刑事判決書在卷足憑，並經本院依職權調閱九十一年度北交簡字第四○
    一七號刑事偵審全卷查核屬實，被告復未提出任何書狀供本院斟酌，自堪信原告
    之主張為真實。按車輛行駛時，駕駛人應注意車前狀況，隨時採取必要之安全措
    施及汽車行駛至交岔路口，轉彎車應讓直行車先行，道路交通安全規則第九十四
    條第三項、第一百零二條第一項第六款各定有明文，被告駕車自應注意上述道路
    交通安全規定，且依當時路狀，又無不能注意之情形，竟疏不注意為之，以致肇
    事，致人受重傷，被告應有過失，且被告之過失駕駛行為，核與原告所受前揭受
    傷間，具有相當因果關係，至屬明確。
四、按不法侵害他人之身體或健康者，對於被害人因此喪失或減少勞動能力，或增加
    生活上之需要時，應負損害賠償責任；不法侵害他人之身體、健康者，被害人雖
    非財產上之損害，亦得請求賠償相當之金額；不法毀損他人之物者，被害人得請
    求賠償其物因毀損所減少之價額，民法第一百八十四條第一項前段、第一百九十
    三條第一項、第一百九十五條第一項前段、第一百九十六條分別定有明文。茲就
    原告各項請求有無理由分項審究如左：
    (一)醫療費用部分：原告主張其因前開車禍支出住院費、掛號費、證書費、醫藥費
      等醫療費用共計九千六百二十八元，業據其提出台安醫院醫療費用收據影本二
      十八張為證，核屬醫療上之必要費用，應予准許。
    (二)看護費部分：原告主張於九十一年九月十八日起至九十一年九月二十六日期間
      僱請看護工在醫院照顧原告，共計花費一萬六千元，業據原告提出看護費用收
      據為證，核屬正當，應予准許。
    (三)工作損失部份：原告主張其於中華航空員工餐廳上班，每月薪資收入約二萬八
      千元，因被告之行為自九十一年七月三十日起至九十二年一月二十二日止，無
      法工作，為此請求工作損失十五萬六千八百元，業據原告提出薪資證明書、停
      職證明書等影本為證，應堪採信。
    (四)精神慰撫金：原告主張其因車禍受傷出入醫院不下數十次，目前仍需復健治療
      ，精神及肉體受有極大之痛苦，爰請求精神慰撫金五十萬元。本院審酌原告受
      有左脛骨、腓骨骨折等傷害，經手術治療後，仍需長期復健，有台安醫院診斷
      證明書在卷足憑，另考量原告為三十六年六月一日出生，目前在中華航空員工
      餐廳工作，被告於六十四年一月二十七日出生，九十一年度綜合所得稅所得總
      額為四十九萬五千四百六十四元，有財政部國稅局信義稽徵所九十二年十一月
      四日財北國稅信義綜所二字第○九二○○三○七八一號函附九十一年度綜合所
      得稅納稅證明書在卷足憑，認原告請求五十萬元尚屬過高，應予核減為十五萬
      元，方屬公允，逾此數額之請求，為無理由。
    (五)承前，原告因本件侵權行為所得請求被告賠償之金額合計為三十三萬二千四百
      二十八元。
五、綜上所述，原告依侵權行為法律關係請求被告賠償三十三萬二千四百二十八元及
    自起訴狀繕本送達翌日即九十二年四月四日起至清償日止，按週年利率百分之五
    計算之利息，為有理由，應予准許；逾此部分之請求，則無理由，應予駁回。又
    原告雖陳明願供擔保聲准宣告假執行，惟關於原告勝訴部分，依民事訴訟法第三
    百八十九條第一項第五款之規定應由本院依執行宣告假執行，至原告敗訴部分，
    該部分假執行之聲請，已失所附麗，應予駁回。
六、至兩造其餘之攻擊或防禦方法，及未經援用之證據，經本院斟酌後，認為均不足
    以影響本判決之結果，自無逐一詳予論駁之必要，併此敘明。
七、據上論結，本件原告之訴，為一部有理由，一部無理由，依民事訴訟法第三百八
    十五條第一項前段、第七十九條、第三百八十九條第一項第五款之規定，判決如
    主文。
中      華      民      國    九十二    年      十二  月    二十六      日
                    民事第二庭  審判長  法  官    丁蓓蓓
                                        法  官    黃雯惠
                                        法  官    李家慧
正本係照原本作成
如對本判決上訴，須於判決送達後廿日內向本院提出上訴狀
中      華      民      國    九十二    年      十二  月    二十六      日
                                        書記官    劉芳菊


司法院資訊處製作；財團法人民間司法改革基金會備份。
